臺灣新竹地方法院刑事判決　　　　　　　 94年度簡上字第1號
上　訴　人　臺灣新竹地方法院檢察署檢察官
上　訴　人
即　被　告　甲○○　男　44歲（民國49年4月25日生）
上列上訴人因被告違反台灣地區與大陸地區人民關係條例案件，
不服本院竹北簡易庭93年度竹北簡字第250號，中華民國93年12
月6日第一審簡易判決（聲請案號：93年度偵字第5328號），提
起上訴，暨移送併案審理（93年度偵字第5948號），本院管轄第
二審合議庭判決如下：
    主  文
原判決撤銷。
甲○○連續違反不得僱用大陸地區人民在臺灣地區從事未經許可
之工作規定，處有期徒刑肆月，如易科罰金，以佰元折算壹日
。緩刑貳年。
    事  實
一、甲○○係位在新竹縣竹北市○○路459號1樓「金麗坊KTV」
    之股東，平日有參與上開KTV之業務經營為實際負責人，其
    明知李小萍、吳秀娟均係以探親目的申請入境臺灣地區之大
    陸地區人民，竟基於非法僱用大陸地區人民在臺灣地區工作
    之概括犯意，未經申請主管機關許可，連續於：
（一）民國93年2月間某日起，以陪酒一檯新台幣（下同）400元
      之代價，僱用李小萍在上開KTV內擔任為客人斟酒及陪侍
      之工作。嗣於同年5月28日晚上9時10分許，為警在新竹縣
      竹北市○○路、仁義街口查獲李小萍係居留逾期未離台、
      且已列為行方不明之大陸地區人民而循線查獲上情。
（二）甲○○承前之概括犯意，未經許可，自93年6月7日起（檢
      察官上訴書誤載為6月14日），以月薪20,000餘元之代價
      ，僱用吳秀娟在上開KTV店內擔任會計工作。嗣於93年6月
      14日晚間9時30分許，在上開KTV店內，為警臨檢當場查獲
      。
二、案經新竹縣警察局竹北分局報請臺灣新竹地方法院檢察署檢
    察官偵查聲請簡易判決處刑暨移送併案審理。
    理  由
一、上揭事實，業據被告甲○○於本院準備程序及審理程序訊問
    時坦白承認，核與證人李小萍、吳秀娟、許文財分別於警詢
    、檢察官訊問時證述情節相符，復有李小萍所有之中華民國
    旅行證一紙、李小萍指認被告之照片一紙、「金麗坊KTV」
    營利事業登記證一紙、現場照片二紙、新竹縣警察局竹北分
    局六家派出所現場臨檢紀錄表一紙附卷可稽，是被告自白與
    事實相符，堪以採信，本件事證明確，被告犯行洵堪認定，
    應依法論科。
二、核被告所為，係違反臺灣地區與大陸地區人民關係條例第15
    條第4款之規定，而犯同條例第83條第1項之罪。被告先後二
    次未經許可僱用大陸地區人民之行為，時間緊接，手法雷同
    ，所犯係構成要件相同之罪，顯係基於概括犯意反覆為之，
    為連續犯，應依刑法第56條之規定，加重其刑。公訴人雖僅
    就被告為事實一（一）所載犯行聲請簡易判決處刑，而被告
    為事實一（二）所載犯行雖未據公訴人提起公訴，惟被告此
    部分行為，與經提起公訴之部分，有連續犯之裁判上一罪之
    關係，已如前述，本院自應併予審酌，附此敘明。
三、原審因認被告犯行罪證明確，予以論科固非無見，惟查，原
    審未及審酌被告為事實一（二）所載之犯行，尚有未洽，上
    訴人即被告上訴理由指稱原審判決過重雖無理由，然上訴人
    即臺灣新竹地方法院檢察署檢察官指陳原審判決漏未審酌該
    犯行，為有理由，自應由本院將之撤銷改判。爰審酌被告犯
    罪之動機、目的、手段及其非法僱用大陸地區人民不僅影響
    本國人民之就業機會，同時有礙主管機關對於來台探親之大
    陸地區人民居留處所管理之正確性，暨被告犯後坦承犯行、
    態度良好等一切情狀，量處如主文所示之刑，並諭知易科罰
    金之折算標準。
四、查被告素行尚佳，無前科紀錄，有臺灣高等法院被告前案紀
    錄表一件在卷可稽，相信歷經此次偵、審程序已知所警惕，
    而無再犯之虞，且被告育有二子，目前分在國立高雄第一科
    技大學、私立東海大學就學中，有卷附之在學證明二件足參
    ，另被告目前在家種田務農，經濟狀況不佳，故本院審酌上
    情，認上開所宣告之刑以暫不執行為適當，爰併宣告緩刑2
    年，以啟自新。
五、據上論斷，應依刑事訴訟法第455條之1第1項、第3項、第36
    9條第1項前段、第364條、第299條第1項前段，台灣地區與
    大陸地區人民關係條例第83條第1項，刑法第11條前段、第
    56條、第41條第1項、第74條第1款，罰金罰鍰提高標準條例
    第2條，判決如主文。
本案經檢察官宋重和到庭執行職務。
中　　華　　民　　國　　94　　年　　4 　　月　　29　　日
                    刑事第六庭審判長法  官   遲中慧
                                    法  官   林昌義
                                    法  官   魏瑞紅
以上正本證明與原本無異。
不得上訴。
中　　華　　民　　國　  94　　年　　4　　 月　　29　　日
                                    書記官   吳月華
附錄論罪科刑法條：
臺灣地區與大陸地區人民關係條例第15條
下列行為不得為之：
一  使大陸地區人民非法進入臺灣地區。
二  明知臺灣地區人民未經許可，而招攬使之進入大陸地區。
三  使大陸地區人民在臺灣地區從事未經許可或與許可目的不符
    之活動。
四  僱用或留用大陸地區人民在臺灣地區從事未經許可或與許可
    範圍不符之工作。
五  居間介紹他人為前款之行為。
臺灣地區與大陸地區人民關係條例第83條
違反第15條第4款或第5款規定者，處2年以下有期徒刑、拘役或
科或併科新臺幣30萬元以下罰金。
意圖營利而違反第15條第5款規定者，處3年以下有期徒刑、拘役
或科或併科新臺幣60萬元以下罰金。
法人之代表人、法人或自然人之代理人、受僱人或其他從業人員
，因執行業務犯前二項之罪者，除處罰行為人外，對該法人或自
然人並科以前二項所定之罰金。但法人之代表人或自然人對於違
反之發生，已盡力為防止行為者，不在此限。
